ACORDAO-COMPLETO-2565113

ACÓRDÃO DE RELAÇÃO

ACÓRDÃO DE RELAÇÃO 2673/2022 ATA 45/2022 - PLENÁRIO

Acórdão 2673/2022-TCU-Plenário
	VISTA e relacionada esta tomada de contas especial em cujos autos foram proferidos os Acórdão 3051/2016-TCU-Plenário, relator Ministro José Múcio, e 1.497/2022 - TCU - Plenário, relator Ministro Benjamin Zymler, por meio dos quais o Colegiado aplicou multa a Edymara Inêz Morschel Barbosa e condenou-a ao pagamento do débito solidário apurado nos autos;  
	Considerando o pedido de parcelamento da multa pelo período de 36 meses e do débito em 60 meses (peças 247 e 251) , apresentado por Edymara Inêz Morschel Barbosa; 
	Considerando os pareceres uniformes exarados pela Secretaria de Gestão de Processos (peças 253 e 254) e pelo Ministério Público junto ao TCU (peça 255) ;
	Considerando que, em casos excepcionais, o Tribunal vem autorizando o parcelamento em prazo superior ao previsto no art. 217 do Regimento Interno/TCU, a exemplo do que ocorreu nos Acórdão 4611/2021-TCU-Segunda Câmara, 1.885/2019-TCU-Plenário, 7.296/2013- TCU-1ªCâmara, 193/2011-TCU-Plenário, 1.167/2011-TCU-2ª Câmara, 3.782/2010-TCU-2ª Câmara e 2.291/2006-TCU-Plenário;
	Considerando que a jurisprudência do Tribunal vem permitindo a concessão do parcelamento excepcional, diante do interesse do requerente em cumprir a obrigação de recolhimento, a sua capacidade econômica e o interesse público na quitação da dívida sem a necessidade da ação de execução, assim como os princípios do formalismo moderado e da razoabilidade;
	Considerando que, em outros processos, o prazo máximo autorizado pelo Tribunal, em caráter excepcional, para pagamento de débitos, tem sido de 120 meses (v.g. Acórdão 3169/2022-TCU-Primeira Câmara; Acórdão 1204/2022-TCU-Segunda Câmara; Acórdão 572/2019-TCU-Segunda Câmara; e Acórdão 10305/2018-TCU-Primeira Câmara) ;
	Considerando que as dívidas imputadas em desfavor da requerente não foram remetidas para cobrança executiva;
	ACORDAM os Ministros do Tribunal de Contas da União, reunidos em Sessão do Plenário, com fundamento no art. 143, inciso V, alínea "b", do Regimento Interno/TCU, em:
a) 	autorizar o parcelamento, em 36 meses, da multa aplicada à responsável Edymara Inêz Morschel Barbosa pelo item 9.4 do Acórdão 3051/2016-TCU-Plenário, alterado nos termos do item 9.2.2 do Acórdão 1497/2022-TCU-Plenário, com incidência sobre cada parcela dos correspondentes acréscimos legais;
b) autorizar, em caráter excepcional, o parcelamento, em 60 meses, do débito solidário imputado à responsável Edymara Inêz Morschel Barbosa e à empresa Toda Comunicação Editora Ltda. pelo item 9.3 do Acórdão 3051/2016-TCU-Plenário, alterado nos termos do item 9.2.2 do Acórdão 1497/2022-TCU-Plenário, com incidência sobre cada parcela dos correspondentes acréscimos legais; e 
c) comunicar à responsável Edymara Inêz Morschel Barbosa a prolação do presente Acórdão, informando-lhe que a falta de pagamento de qualquer parcela importará no vencimento antecipado do saldo devedor, com a consequente constituição de processo de cobrança executiva, nos termos do art. 217, § 1º, do Regimento Interno/TCU, bem assim, a necessidade de encaminhar ao TCU os comprovantes de recolhimento das parcelas por meio dos serviços de protocolo digital disponíveis no Portal TCU. 
1. Processo TC-Processo 006.557/2011-2 (TOMADA DE CONTAS ESPECIAL) 
	1.1. Apensos: Processo 008.585/2009-5 (REPRESENTAÇÃO) 
	1.2. Responsáveis: Edymara Inez Morschel Barbosa (XXX.353.518-XX) ; Petróleo Brasileiro S.A. (33.000.167/0001-01) ; Toda Comunicação Editora Ltda. - Me (04.275.997/0001-43) ; Toda Comunicação Editora Ltda (04.275.997/0001-43) .
	1.3. Órgão/Entidade: Petróleo Brasileiro S.A.
	1.4. Relator: Ministro Antonio Anastasia.
	1.5. Representante do Ministério Público: Procuradora-Geral Cristina Machado da Costa e Silva.
	1.6. Unidade Técnica: Secretaria de Controle Externo de Tomada de Contas Especial (SecexTCE) .
	1.7. Representação legal: Fernanda Maria Garcia Leite da Cruz (140.611/OAB-RJ) , Hélio Siqueira Júnior (62929/OAB-RJ) e outros, representando Petróleo Brasileiro S.A.; Eliane do Rosário de Lima Fagundes, representando Toda Comunicação Editora Ltda.; Juliana Cavalcante de Aguiar Cruz da Silva (149.564/OAB-RJ) , Paulo Vinícius Rodrigues Ribeiro (141195/OAB-RJ) e outros, representando Edymara Inez Morschel Barbosa. 
	1.8. Determinações/Recomendações/Orientações: não há.

Petróleo Brasileiro S.A.

Edymara Inez Morschel Barbosa (XXX.353.518-XX); Petróleo Brasileiro S.A. (33.000.167/0001-01); Toda Comunicação Editora Ltda. - Me (04.275.997/0001-43); Toda Comunicação Editora Ltda (04.275.997/0001-43).

ANTONIO ANASTASIA

Fernanda Maria Garcia Leite da Cruz (140.611/OAB-RJ), Hélio Siqueira Júnior (62929/OAB-RJ) e outros, representando Petróleo Brasileiro S.A.; Eliane do Rosário de Lima Fagundes, representando Toda Comunicação Editora Ltda.; Juliana Cavalcante de Aguiar Cruz da Silva (149.564/OAB-RJ), Paulo Vinícius Rodrigues Ribeiro (141195/OAB-RJ) e outros, representando Edymara Inez Morschel Barbosa.

TOMADA DE CONTAS ESPECIAL (TCE)

Secretaria de Controle Externo de Tomada de Contas Especial (SecexTCE).